<?xml version='1.0' encoding='utf-8'?>
<verb default="faghair" disambig="">
  <verbalNoun default="faghairt" />
  <verbalAdjective default="faghartha" />
  <tenseForm default="faghair" tense="Past" dependency="Indep" person="Base" />
  <tenseForm default="faghraíomar" tense="Past" dependency="Indep" person="Pl1" />
  <tenseForm default="faghraíodar" tense="Past" dependency="Indep" person="Pl3" />
  <tenseForm default="faghraíodh" tense="Past" dependency="Indep" person="Auto" />
  <tenseForm default="faghair" tense="Past" dependency="Dep" person="Base" />
  <tenseForm default="faghraíomar" tense="Past" dependency="Dep" person="Pl1" />
  <tenseForm default="faghraíodar" tense="Past" dependency="Dep" person="Pl3" />
  <tenseForm default="faghraíodh" tense="Past" dependency="Dep" person="Auto" />
  <tenseForm default="faghraíodh" tense="PastCont" dependency="Indep" person="Base" />
  <tenseForm default="faghraínn" tense="PastCont" dependency="Indep" person="Sg1" />
  <tenseForm default="faghraíteá" tense="PastCont" dependency="Indep" person="Sg2" />
  <tenseForm default="faghraímis" tense="PastCont" dependency="Indep" person="Pl1" />
  <tenseForm default="faghraídís" tense="PastCont" dependency="Indep" person="Pl3" />
  <tenseForm default="faghraítí" tense="PastCont" dependency="Indep" person="Auto" />
  <tenseForm default="faghraíodh" tense="PastCont" dependency="Dep" person="Base" />
  <tenseForm default="faghraínn" tense="PastCont" dependency="Dep" person="Sg1" />
  <tenseForm default="faghraíteá" tense="PastCont" dependency="Dep" person="Sg2" />
  <tenseForm default="faghraímis" tense="PastCont" dependency="Dep" person="Pl1" />
  <tenseForm default="faghraídís" tense="PastCont" dependency="Dep" person="Pl3" />
  <tenseForm default="faghraítí" tense="PastCont" dependency="Dep" person="Auto" />
  <tenseForm default="faghraíonn" tense="PresCont" dependency="Indep" person="Base" />
  <tenseForm default="faghraím" tense="PresCont" dependency="Indep" person="Sg1" />
  <tenseForm default="faghraímid" tense="PresCont" dependency="Indep" person="Pl1" />
  <tenseForm default="faghraítear" tense="PresCont" dependency="Indep" person="Auto" />
  <tenseForm default="faghraíonn" tense="PresCont" dependency="Dep" person="Base" />
  <tenseForm default="faghraím" tense="PresCont" dependency="Dep" person="Sg1" />
  <tenseForm default="faghraímid" tense="PresCont" dependency="Dep" person="Pl1" />
  <tenseForm default="faghraítear" tense="PresCont" dependency="Dep" person="Auto" />
  <tenseForm default="faghróidh" tense="Fut" dependency="Indep" person="Base" />
  <tenseForm default="faghróimid" tense="Fut" dependency="Indep" person="Pl1" />
  <tenseForm default="faghrófar" tense="Fut" dependency="Indep" person="Auto" />
  <tenseForm default="faghróidh" tense="Fut" dependency="Dep" person="Base" />
  <tenseForm default="faghróimid" tense="Fut" dependency="Dep" person="Pl1" />
  <tenseForm default="faghrófar" tense="Fut" dependency="Dep" person="Auto" />
  <tenseForm default="faghródh" tense="Cond" dependency="Indep" person="Base" />
  <tenseForm default="faghróinn" tense="Cond" dependency="Indep" person="Sg1" />
  <tenseForm default="faghrófá" tense="Cond" dependency="Indep" person="Sg2" />
  <tenseForm default="faghróimis" tense="Cond" dependency="Indep" person="Pl1" />
  <tenseForm default="faghróidís" tense="Cond" dependency="Indep" person="Pl3" />
  <tenseForm default="faghrófaí" tense="Cond" dependency="Indep" person="Auto" />
  <tenseForm default="faghródh" tense="Cond" dependency="Dep" person="Base" />
  <tenseForm default="faghróinn" tense="Cond" dependency="Dep" person="Sg1" />
  <tenseForm default="faghrófá" tense="Cond" dependency="Dep" person="Sg2" />
  <tenseForm default="faghróimis" tense="Cond" dependency="Dep" person="Pl1" />
  <tenseForm default="faghróidís" tense="Cond" dependency="Dep" person="Pl3" />
  <tenseForm default="faghrófaí" tense="Cond" dependency="Dep" person="Auto" />
  <moodForm default="faghraíodh" mood="Imper" person="Base" />
  <moodForm default="faghraím" mood="Imper" person="Sg1" />
  <moodForm default="faghair" mood="Imper" person="Sg2" />
  <moodForm default="faghraímis" mood="Imper" person="Pl1" />
  <moodForm default="faghraígí" mood="Imper" person="Pl2" />
  <moodForm default="faghraídís" mood="Imper" person="Pl3" />
  <moodForm default="faghraítear" mood="Imper" person="Auto" />
  <moodForm default="faghraí" mood="Subj" person="Base" />
  <moodForm default="faghraímid" mood="Subj" person="Pl1" />
  <moodForm default="faghraítear" mood="Subj" person="Auto" />
</verb>
